臺灣板橋地方法院民事判決　九十一年度訴字第四四六號
　　原　　　告　甲○○
　　被　　　告　乙○○
右當事人間請求侵權行為損害賠償事件，經刑事庭移送前來，本院判決如左：
    主      文
被告應給付原告新臺幣肆拾萬元，及自民國九十一年三月十四日起至清償日止，按年
息百分之五計算之利息。
原告其餘之訴駁回。
訴訟費用由被告負擔五分之一，餘由原告負擔。
本判決於原告以新臺幣壹拾肆萬元為被告供擔保後得假執行；但被告如於假執行程序
實施前，以新臺幣肆拾萬元為原告預供擔保，得免為假執行。
原告其餘假執行之聲請駁回。
    事實及理由
一、原告主張：被告乙○○明知原告之妻陳秀利為有配偶之人，因與陳秀利合夥開設
    甲上林公司，日久生情，竟於民國九十年四月四日，在設於台北縣三重市○○路
    ○段六十一號一樓之甲上林公司內，與陳秀利發生性關係。迄同年月六日，被告
    與陳秀利共同投宿在台北市○○○路○段一五三號十樓「龍城客棧」房間時，為
    原告報警當場查獲。查被告之上開通姦行為，致原告時常放下工作搜查證據，除
    有工作收入損失外，原告子女亦因陳秀利不在家而疏於管教，原告須身兼母職，
    在家庭與事業間疲於奔命，而因被告介入，使原告家庭破碎，子女蒙羞，身心重
    創，造成原告傷害頗鉅。為此，爰依侵權行為之法律關係，訴請被告賠償原告非
    財產上損害新臺幣（下同）二百萬元等語。並聲明：(一)被告應給付原告二百萬元
    ，及自起訴狀繕本送達翌日即九十一年三月十四日起至清償日止，按年息百分之
    六計算之利息；(二)願供擔保，請准宣告假執行。
二、被告則以：對於本院三重簡易庭九十年度重簡字第一二二四號刑事簡易判決認定
    之犯罪事實不予爭執，惟原告與陳秀利屢屢發生爭吵，夫妻間曾因毀損事件對簿
    公堂，被告行為確有不該，然原告本人亦須負起其婚姻破裂之責。又本件事發後
    ，被告工作面臨困境、婚姻已經破碎、家中尚有老母須予照料，本身經濟能已屬
    捉襟見肘，而原告請求之賠償金額顯然過高，超出社會一般大眾所能接受之程度
    ，亦非被告經濟能力所能負荷等語，資為抗辯。並聲明：(一)駁回原告之訴；(二)如
    受不利判決，願供擔保，請准宣告免為假執行。
三、得心證之理由：
（一）原告主張被告明知原告之妻陳秀利為有配偶之人，竟於九十年四月四日，在設
      於台北縣三重市○○路○段六十一號一樓之甲上林公司內，與陳秀利發生性關
      係之事實，為被告所不爭執，且本院三重簡易庭九十年度重簡字第一二二四號
      刑事簡易判決並據此判處被告有期徒刑四月，如易科罰金以銀元三百元折算一
      日在案，又被告之配偶蔡愛蘭並依據同一事實訴請裁判離婚，亦為本院九十年
      度婚字第九六七號民事判決准予離婚確定在案，均經本院調卷查明屬實，自應
      信為真實。
（二）按不法侵害他人之身體、健康、名譽、自由、信用、隱私、貞操，或不法侵害
      其他人格法益而情節重大者，被害人雖非財產上之損害，亦得請求賠償相當之
      金額；前開規定，於不法侵害他人基於父、母、子、女或配偶關係之身分法益
      而情節重大者，準用之，民法第一百九十五條第一項前段、第三項定有明文。
      查被告明知原告之妻陳秀利為有配偶之人，竟與陳秀利發生性關係，其行為顯
      已嚴重侵害原告夫妻生活之圓滿安全及幸福，亦即，已侵害原告基於配偶關係
      之身分法益而情節重大。又被告之上開侵害行為，足致原告受有相當之精神上
      痛苦，亦至為灼然，是揆諸首揭法條規定，原告請求被告賠償其非財產上之損
      害，核屬有據，應予准許。
（三）至於賠償金額，本院斟酌被告與陳秀利最初係於九十年四月四日在甲上林公司
      內發生性關係，迄二日後即同年月六日，渠等雖共同投宿在台北市○○○路○
      段一五三號十樓「龍城客棧」房間內，惟尚未發生性關係即為警當場查獲；被
      告明知陳秀利為有配偶之人，仍故意從事法秩序及社會善良風俗所不許之通姦
      行為；原告得悉其妻陳秀利竟與被告發生性關係，並共同投宿旅社時，其內心
      所受之氣憤、痛苦程度；原告前於九十年二月五日，即曾因細故與陳秀利發生
      爭執，竟持路旁鐵板毀損陳秀利所有之自用小客車，經陳秀利告訴偵辦，原告
      因而遭判處拘役三十日，如易科罰金以銀元三百元折算一日在案（本院三重簡
      易庭九十年度重簡字第七七六號刑事簡易判決），就原告與陳秀利間之婚姻破
      綻，原告本身難謂完全無責任。此外，復斟酌兩造間之身份地位及經濟上資力
      等一切情事，認被告應賠償原告非財產上之損害四十萬元，始稱妥適。
（四）另按，遲延之債務，以支付金錢為標的者，債權人得請求依法定利率計算之遲
      延利息，但約定利率較高者，仍從其約定利率；應付利息之債務，其利率未經
      約定，亦無法律可據者，週年利率為百分之五，民法第二百三十三條第一項、
      第二百零三條分別定有明文。本件原告請求被告應自起訴狀繕本送達翌日即九
      十一年三月十四日起給付遲延利息，固屬有據，惟兩造間就其利率未有任何約
      定，依前開規定，其利率自應按法定利率即週年利率百分之五計算。從而，本
      件原告請求應按年息百分之六計算遲延利息，就超過年息百分之五部分，不應
      准許。
（五）綜上所述，原告本於侵權行為之法律關係請求被告賠償四十萬元及自起訴狀繕
      本送達翌日即九十一年三月十四日起至清償日止，按年息百分之五計算之法定
      遲延利息，於法有據，應予准許。逾此部分之請求，為無理由，應予駁回。
（六）兩造陳明願供擔保，請准宣告假執行、免為假執行，就原告勝訴部分，核均無
      不合，爰酌定相當擔保金額併准許之。至原告敗訴部分，其假執行聲請已失所
      附麗，應予駁回。
四、訴訟費用負擔之依據：民事訴訟法第七十九條但書。
中　　　華　　　民　　　國　　九十一　　年　　　七　　　月　　　十　　　日
                                    臺灣板橋地方法院民事第三庭
~B審判長法官　黃麟倫
~B法　　　官　葉靜芳
~B法　　　官　朱嘉川
右為正本係照原本作成
如不服本判決，應於判決送達後二十日內，向本院提出上訴狀。
中　　　華　　　民　　　國　　九十一　　年　　　七　　　月　　　十　　　日
~B法院書記官　馬文慶
